臺灣士林地方法院刑事判決　　　　　　　　　　　　　九十一年度訴字第三九九號
　　公　訴　人　臺灣士林地方法院檢察署檢察官
　　被　　　告　甲○○
右列被告因違反毒品危害防制條例案件，經檢察官提起公訴（九十一年度毒偵字第七
二一號），本院判決如左：
    主  文
甲○○連續施用第一級毒品，累犯，處有期徒刑拾月。扣案第一級毒品海洛因壹包（
淨重零點壹貳公克）沒收銷燬之。
    事  實
一、甲○○前有多次施用毒品前科紀錄，最近一次於民國八十一年間因違反肅清煙毒
    條例案件，經臺灣高等法院以八十二年度上訴字第一五三○號判處有期徒刑三年
    四月確定，於八十三年十一月十四日假釋出獄，復於八十四年間因違反肅清煙毒
    條例案件，經本院以八十四年度訴字第一二一九號判處有期徒刑三年五月確定，
    經撤銷假釋接續執行殘刑一年六月四日至八十七年四月二十四日縮短刑期假釋出
    獄，刑期至八十九年八月二十三日屆滿執行完畢。其明知海洛因為第一級毒品，
    猶於八十七年五月間某日起至同年八月二十六日止，連續在臺北市○○街四四號
    之五八，施用第一級毒品海洛因多次，經依本院八十七年度毒聲字第五二三號裁
    定送觀察、勒戒後，認無繼續施用毒品傾向，由臺灣士林地方法院檢察署檢察官
    於八十七年九月十四日以八十七年度偵字第八○五五號為不起訴處分確定。詎其
    仍不知悔改，復基於概括犯意，於九十一年四月間某日起至同年六月二日止，連
    續在臺北縣淡水鎮○○路四二巷五二號二樓住處，以注射針筒施打於手臂處血管
    之方式，施用第一級毒品海洛因多次，嗣於九十一年六月四日下午五時三十分許
    ，在臺北市大同區○○○路○段一一六號前，為警查獲，並扣得第一級毒品海洛
    因一包（淨重○‧一二公克），因而獲悉上情，經依本院以九十一年度毒聲字第
    六五二號裁定送臺灣士林看守所附設勒戒處所觀察勒戒後，認有繼續施用毒品傾
    向。
二、案經臺北市政府警察局大同分局報請臺灣士林地方法院檢察署檢察官偵查起訴。
    理  由
一、右揭犯罪事實，業據被告甲○○坦承不諱，而其為警查獲後所採集之尿液經送臺
    北市立療養院檢驗結果，呈嗎啡陽性反應，有該院九十一年六月十七日煙毒尿液
    檢驗報告書一份在卷可稽，並有扣案之第一級毒品海洛因一包（淨重○‧一二公
    克）可資佐證，且上開扣案毒品經送法務部調查局鑑驗結果，認送驗可疑白粉含
    有第一級毒品海洛因成分，有該局九十一年八月二十八日調科壹字第○四○○○
    三○五八號號鑑定通知書各一份在卷可按，足見其自白與事實相符，堪予採信。
    又被告前因違反毒品危害防制條例案件，經本院以八十七年度毒聲字第五二三號
    裁定送觀察、勒戒後，認無繼續施用毒品傾向，而由臺灣士林地方法院檢察署檢
    察官於八十七年九月十四日以八十七年度偵字第八○五五號為不起訴處分確定，
    有各該裁定書及不起訴處分書存卷足參，被告於五年內再犯毒品危害防制條例第
    十條第一項之施用毒品罪，經本院以九十一年度毒聲字第六五二號裁定送觀察、
    勒戒後，認有繼續施用毒品傾向，亦有本院九十一年度毒聲字第六五二號裁定及
    臺灣士林看守所九十一年六月十九日士所戒字第○九一○○○二八○○號函送之
    證明書一份附卷足憑，本件事證明確，其犯行洵堪認定，應依法論科。
二、核被告所為，係犯毒品危害防制條例第十條第一項施用第一級毒品罪。被告因施
    用第一級毒品海洛因而持有第一級毒品海洛因，其持有之低度行為為施用之高度
    行為所吸收，不另論罪。其先後多次施用第一級毒品犯行，時間密接，方法相同
    ，觸犯構成要件相同之罪，顯係基於概括犯意為之，為連續犯，應依刑法第五十
    六條之規定，以一罪論，並加重其刑。被告前有事實欄所列前案經判處有期徒刑
    及執行完畢情形，此有臺灣高等法院被告全國刑案紀錄表、臺灣高等法院檢察署
    刑案紀錄簡覆表各一份在卷可按，其前受有期徒刑執行完畢，於五年以內再犯本
    件最重本刑為有期徒刑以上之罪，為累犯，應依刑法第四十七條之規定遞加重其
    刑。爰審酌被告前有多次施用毒品犯行，屢經判刑及觀察、勒戒等，均無法戒除
    其毒癮，顯見其無戒絕之決心，其犯罪之動機、目的、手段、所生危害非鉅，及
    犯罪後坦承犯行，尚知悔悟等一切情狀，量處如主文所示之刑。至扣案查獲之第
    一級毒品海洛因一包（淨重○‧一二公克），屬違禁物，不問屬於犯人與否，應
    依同條例第十八條第一項之規定，沒收銷燬之。
據上論斷，應依刑事訴訟法第二百九十九條第一項前段，毒品危害防制條例第十條第
一項、第十八條第一項，刑法第十一條、第五十六條、第四十七條，判決如主文。
本案經檢察官簡靜玉到庭執行職務
中      華      民      國    九十一    年      十      月     十一     日
                                  臺灣士林地方法院刑事第二庭
                                      法  官  李  昆  霖
右正本證明與原本無異。
如不服本判決，應於判決送達後十日內，向本院提出上訴狀。
                                      書記官  李  佩  真
中      華      民      國  九十一    年      十      月     十四     日
附錄本案論罪科刑法條全文：
毒品危害防制條例第十條：
  施用第一級毒品者，處六月以上五年以下有期徒刑。
  施用第二級毒品者，處三年以下有期徒刑。
毒品危害防制條例第十八條：
　查獲之毒品及專供製造或施用毒品之器具，不問屬於犯人與否，均沒收銷燬之。但
　合於醫藥或研究之用者，得不予銷燬。
　前項合於醫藥或研究用毒品或器具之管理辦法，由法務部會同行政院衛生署定之。
